---
title: "In đầu ra trong R"
author: "Nguyễn Thị Phương Mai"
date: "2023-11-08"
output: html_document
---
### 1. Hàm ***print***:

Cấu trúc: 

***print("chuỗi") hoặc print(biến)***
```{r}
# R program to illustrate
# printing output of an R program
 
# print string
print("GFG")
 
# print variable
# it will print 'GeeksforGeeks' on the console
x = c("GeeksforGeeks")
print(x)
```
### 2. Hàm ***paste*** và ***paste0***: 

Là những hàm có thể in ra chuỗi và biến cùng với nhau. 

Cấu trúc:

***print(paste("chuỗi",biến)) hoặc print(paste0(biến,"chuỗi"))***

Sự khác nhau giữa ***paste*** và ***paste0*** là đối với hàm ***paste*** giữa các argument (được ngăn cách bởi dấu phẩy) có dấu cách còn hàm ***paste0*** thì không có.
```{r}
# R program to illustrate
# printing output of an R program
 
x = c("GeeksforGeeks")
 
# using paste inside print()
print(paste(x, "là một chuỗi ký tự")) 
 
# using paste0 inside print()
print(paste0(x, "là một chuỗi ký tự")) 
```
### 3. Hàm ***cat***:

Cấu trúc: 

***cat("chuỗi") hoặc cat("chuỗi", biến)***

```{r}
# R program to illustrate
# printing output of an R program
 
# print string with variable
# "\n" for new line
x = c("GeeksforGeeks")
cat(x, "là một chuỗi ký tự\n") 
 
# print normal string
cat("Trong ngôn ngữ R")
```

### 4. Hàm ***sprintf***

Cấu trúc:

***sprintf(“any string %d”, variable) or, sprintf(“any string %s”, variable) or, sprintf(“any string %f”, variable))...***

```{r}
x = c("GeeksforGeeks") # string
x1 = 255            # integer
x2 = 23.14          # float 
 
# string print
sprintf("%s là chuỗi ký tự", x)
 
# integer print
sprintf("%d là số nguyên", x1)
 
# float print
sprintf("%f là số thực", x2)
```
### 5. Hàm ***message***:

Cấu trúc: 

***message(“chuỗi”) or, message(“chuỗi”, biến)***
```{r}
# R program to illustrate
# printing output of an R program
 
x = c("GeeksforGeeks")
# print string with variable
message(x, "là một chuỗi ký tự") 
# print normal string
message("Trong ngôn ngữ R")

```





